# 关于《基本建设项目建设成本管理规定》和企业会计原则适用的问题？

提问人：小胖娃 2211 时间：2023-10-27 20:10:52
陈老师你好，我公司正在建设XX基本建设项目，该项目所占土地，每年会缴纳 100 万元的土地使用税。 根据《基本建设项目建设成本管理规定》的规定，土地使用税属待摊投资支出，属于基本建设项目建设成本的一部分，应计入项目成本；而按照企业会计准则的规定，我公司认为土地使用税不属于工程达到预定可使用状态前必要的费用，不应资本化。请教陈老师：这种情况，是应按会计准则处理，还是按《基本建设项目建设成本管理规定》处理呢，两个规定应该怎么适用呢？谢谢陈老师

回答人：chenyiwei
《基本建设项目建设成本管理规定》（财建[2016]504号）是依据《基本建设财务规则》(财政部令第 81 号)制定的，是后者的配套文件。根据后者第二条规定：”本规则适用于行政事业单位的基本建设财务行为，以及国有和国有控股企业使用财政资金的基本建设财务行为。基本建设是指以新增工程效益或者扩大生产能力为主要目的的新建、续建、改扩建、迁建、大型维修改造工程及相关工作。“
不属于上述适用范围内的建设项目，应执行企业会计准则规定；适用该规定的企业建设项目，在基本建设财务报表中可按该规定执行，但在并入企业报表时需按企业会计准则规定进行调整。